臺灣臺中地方法院刑事判決
110年度訴字第1228號
公  訴  人  臺灣臺中地方檢察署檢察官
被      告  陳少圻


選任辯護人  張繼圃律師
被      告  陳勇嘉


上列被告因傷害等案件，經檢察官提起公訴（109年度偵字第313
83、32051號），本院判決如下：
    主    文
丁○○共同犯傷害罪，處有期徒刑叁月，如易科罰金，以新臺幣壹
仟元折算壹日。又犯恐嚇危害安全罪，處拘役肆拾日，如易科罰
金，以新臺幣壹仟元折算壹日；未扣案行動電話壹具沒收，於全
部或一部不能沒收或不宜執行沒收時，追徵其價額。
戊○○共同犯傷害罪，處有期徒刑貳月，如易科罰金，以新臺幣壹
仟元折算壹日。
     犯罪事實
一、丁○○與己○○為朋友關係，前曾出借所經營靖衡汽車股份有限
    公司（下稱靖衡公司）位在臺中市○○區○○路0段000○0號之部
    分辦公空間予己○○使用。緣己○○因與靖衡公司員工甲○○配偶
    發生婚外情，於民國109年6月26日（起訴書誤為28日，應予
    更正）在靖衡公司與其配偶陳俐君、岳母林秀春及陳俐君之
    姐討論離婚事宜，並請丁○○在場協調，當日簽署兩願離婚協
    議書，己○○並以其蘋果廠牌iPhone行動電話（下稱A手機）
    錄音協調過程，丁○○因認己○○上開錄音檔案中有對其不利之
    內容，為將該錄音檔案刪除，竟與靖衡公司員工戊○○共同基
    於強制、傷害之犯意聯絡，於109年6月29日19時30分許，趁
    己○○進入靖衡公司欲取走個人物品時，由丁○○向己○○稱「今
    天一定會難看」，復命己○○將A手機解鎖交出，經己○○拒絕
    ，丁○○即以腳踢踹己○○之腹部，戊○○則徒手毆打己○○臉部，
    致己○○受有頭部其他部位鈍傷、腹壁挫傷、左側大腿擦傷等
    傷害，以此強暴方式強行取走A手機並將手機系統重置，又
    命己○○交出其所有之蘋果廠牌筆記型電腦（下稱B電腦）、
    平板電腦（下稱C電腦），予以解鎖及命己○○告知Google帳
    號密碼後，逕行登入網路雲端硬碟，查看己○○存放在雲端硬
    碟其與甲○○配偶之照片後，丁○○、戊○○即與己○○環繞茶几而
    坐，由丁○○向己○○發問，並持行動電話錄影，己○○因已遭毆
    打，心生恐懼，見無法反抗，遂只能被迫回答與外遇對象各
    次發生性行為時間、地點、聯絡方式，丁○○、戊○○即以上開
    方式使己○○行無義務之事並妨害其行使權利。 
二、丁○○錄製上開錄影檔案（下稱系爭影片）後，另基於恐嚇危
    害安全之犯意，於109年6月29日21時20分許，以其所有行動
    電話上裝置之通訊軟體LINE，將系爭影片傳送予己○○之母乙○○，使乙○○得知己○○現時所在及處境，再於109年6月30日13
    時9分許，以同上方式傳送「1.我們相關新聞稿已經擬稿完
    畢。2.貴公司陸暘國際大公子以有婦之夫身分與人妻外遇，
    所有相關事證包含影片已經提供給所有媒體相關人員。3.誠
    摯的恭喜貴公司明天可以上各大新聞社會版面」等加害己○○
    及乙○○所經營公司名譽之文字訊息予乙○○，均使乙○○心生畏
    懼。　　
三、案經己○○、乙○○訴由臺中市政府警察局第四分局報告臺灣臺
    中地方檢察署檢察官偵查起訴。　　
　　理    由
壹、證據能力：
一、按被告以外之人於審判外之言詞或書面陳述，除法律有規定
    者外，不得作為證據；被告以外之人於檢察事務官、司法警
    察官或司法警察調查中所為之陳述，與審判中不符時，其先
    前之陳述具有較可信之特別情況，且為證明犯罪事實存否所
    必要者，得為證據，刑事訴訟法第159條第1項、第159條之2
    分別定有明文。查本件證人即告訴人己○○、乙○○於警詢時所
    為陳述，均屬被告以外之人於審判外之言詞陳述，且被告丁○○之辯護人於本院審理時否認其證據能力（見本院卷第168
    頁），復查無得為證據之例外情形，故依上開規定，證人己○○、乙○○於警詢中所為之陳述，並無證據能力。
二、本案以下所引用具傳聞證據性質之供述證據，被告丁○○及其
    辯護人、被告戊○○、檢察官於本院言詞辯論終結前均未爭執
    其證據能力，且本院審酌前開證據作成時之情況及證據取得
    過程等節，並無非出於任意性、不正取供或其他違法不當情
    事，且客觀上亦無顯不可信之情況，復經本院於審判期日就
    上開證據依法進行調查、辯論，是依刑事訴訟法第159條之5
    規定，均有證據能力。
三、本院以下所引用之非供述證據，均與本件事實具有自然關聯
    性，且核屬書證、物證性質，又查無事證足認有違背法定程
    式或經偽造、變造所取得等證據排除之情事，復經本院依刑
    事訴訟法第164條、第165條踐行物證、書證之調查程序，亦
    堪認均有證據能力。
貳、認定犯罪事實所憑之證據及理由：
一、有關犯罪事實欄一部分：　　　　
(一)訊據被告丁○○坦認出借靖衡公司辦公空間予告訴人己○○，有
    於109年6月26日在靖衡公司協調告訴人己○○及陳俐君簽立兩
    願離婚協議書之事宜，於109年6月29日在靖衡公司內看到A
    手機及B電腦內容、要求告訴人己○○回答提問，並錄製系爭
    影片等情，惟否認有何傷害、強制犯行，辯稱：伊未毆打己○○、未命令己○○交出A手機，是己○○主動拿A手機給伊看，伊
    未碰觸到A手機，伊亦無碰觸B電腦、C電腦。伊要求己○○回
    答提問，行為動機是因己○○結婚宴客時，乙○○委託伊照護己○○，己○○與陳俐君相處不睦，林秀春來找伊協調，伊既受兩
    方託付，則錄製系爭影片用以告知乙○○、林秀春，合情合理
    云云。其辯護人辯護意旨略以：被告丁○○若有妨害告訴人己○○之自由，即不會讓告訴人己○○與告訴人乙○○通話，也不會
    讓告訴人己○○離去，告訴人己○○當時覺得沒有問題，若告訴
    人己○○確有遭毆打、脅迫，則問答流程應會預擬好，系爭影
    片理應呈現告訴人己○○自行流暢陳述，然系爭影片可見告訴
    人己○○尚有對被告丁○○提問反駁說明云云。訊據被告戊○○坦
    認有於109年6月29日告訴人己○○前來靖衡公司時，其在現場
    ，嗣於被告丁○○向告訴人己○○發問時，其環繞茶几而坐等情
    ，惟否認有何傷害、強制犯行，辯稱：伊未毆打告訴人己○○
    ，沒有碰觸A手機、B電腦、C電腦，本案與伊無關云云。經
    查：
　1.被告丁○○前出借靖衡公司辦公空間予告訴人己○○，有於109
    年6月26日在靖衡公司協調告訴人己○○及陳俐君簽立兩願離
    婚協議書之事宜，於109年6月29日在靖衡公司內看到A手機
    、B電腦內容、要求告訴人己○○回答提問，並錄製系爭影片
    等情，業據被告丁○○於警詢、偵訊及本院準備程序、審理時
    坦認（見109年度偵字第31383號卷《下稱偵一卷》第17頁、第
    67頁、第108至109頁；109年度偵字第32051號卷《下稱偵二
    卷》第37至39頁；本院卷第59至60頁、第174頁、第179至180
    頁）；被告戊○○則供承有於109年6月29日告訴人己○○前來靖
    衡公司時在場，並於被告丁○○向告訴人己○○發問、錄製影片
    時，坐在被告丁○○旁邊等情（見偵二卷第46至47頁；本院卷
    第60頁、第175頁、第180頁），核與證人即告訴人己○○於偵
    訊及本院審理時證述情節（見偵一卷第106至110頁；本院卷
    第143至149頁、第153頁、第157至164頁）大致相符，且有
    兩願離婚協議書（見偵一卷第83至84頁）、系爭影片檔案光
    碟（見偵二卷存放袋）附卷可稽，是上開情節，可認為真實
    。
　2.被告2人雖以上開情詞置辯，然被告丁○○於上開時、地向告
    訴人己○○為上開恫嚇言詞，被告2人並共同以上開毆打、強
    暴手段取走A手機予以重置，復命告訴人己○○交付B電腦、C
    電腦及告知Google帳號密碼，解鎖電腦，登入網路雲端硬碟
    查看告訴人己○○與甲○○配偶之照片，又與告訴人己○○環繞茶
    几而坐，迫使告訴人己○○逐一回答與外遇對象各次發生性行
    為時間、地點、聯絡方式，同時持行動電話錄影等情，經告
    訴人己○○於偵訊證稱：案發當日伊至靖衡公司取發票，對方
    將鐵門放下來，因之前伊與妻、岳母在靖衡公司商談離婚，
    伊請丁○○在場，簽下離婚協議書，伊有錄音，丁○○認為伊之
    A手機內錄有對其不利之事，於案發當日要求伊解鎖重置A手
    機，丁○○、戊○○都有打伊，戊○○打伊2巴掌，丁○○、戊○○要
    求伊說出密碼，利用B電腦進入雲端查看商談離婚之錄音檔
    ，將之刪除，又查看不雅照片，之後逼伊自白，伊在該處自
    白，過程被錄下，丁○○傳送自白影片給伊母親，伊在該處待
    了2小時才得駕車離開等語（見偵一卷第106至110頁）；於
    本院審理時證稱：當天伊是要去拿電腦設備，到了後，他們
    就把鐵門放下來，現場有丁○○、戊○○，丁○○一開始就說「今
    天一定會難看」，要求伊將A手機解鎖並交出來，丁○○覺得A
    手機有錄到簽離婚協議當天對伊動手的聲音，對其不利，要
    將那些資料刪除，伊拒絕解鎖，他們就搶走A手機。被告丁○○一開始在搶A手機前，就踹伊肚子一腳，戊○○打伊巴掌，伊
    有受傷，丁○○叫伊提供密碼解鎖，伊有說出密碼，他們先重
    置後，再利用電腦登入伊之蘋果雲端，後來要求伊開啟Goog
    le雲端，伊之電腦設備原本都關閉，放在自己辦公桌上，都
    被搬來茶几放置，伊依丁○○要求輸入密碼開啟，然後就被發
    現私密照片，丁○○就開始拍攝影片，要伊承認有與靖衡公司
    員工之太太發生私密行為，要求伊說出何時與誰發生幾次私
    密行為，伊當然不會同意，但丁○○說一定會讓伊去關，迫於
    他們人多勢眾，伊才講這些事，當時丁○○對著鏡頭，戊○○坐
    在丁○○旁邊，B電腦放在丁○○面前開啟，拍完後丁○○將影片
    傳給伊母親。伊直到晚上9、10時才離開，離開時未能將電
    腦設備帶走，連A手機也留在現場。隔天報警做筆錄，警察
    有問發生什麼事，叫伊要去驗傷，警察陪同伊回去現場，伊
    才將A手機、B電腦、C電腦取走，之後伊去驗傷等語（見本
    院卷第144至148頁、第154頁、第157至162頁、第165至166
    頁）。經核告訴人己○○上開前後證述，有關遭被告丁○○、戊○○毆打、以強暴方式取走A手機重置、開啟電腦設備解鎖密
    碼登入雲端硬碟、及被迫接受提問、錄製系爭影片等節，均
    屬相符，且證述具體明確，尚無明顯瑕疵可指，堪認其上開
    證述應係出於親身經歷所言。且經本院於審理時當庭勘驗系
    爭影片檔案結果：畫面中己○○坐在畫面右側沙發，丁○○坐在
    畫面左側沙發，戊○○坐在丁○○旁邊，兩個沙發中間為一個茶
    几，茶几上放置一部蘋果牌筆記型電腦，螢幕及電源開啟，
    螢幕面對丁○○，茶几上另有一部平板電腦，平放在茶几上，
    也是開啟的狀態，錄影內容為丁○○逐一詢問己○○與外遇對象
    各次發生性行為之時間、地點及聯絡方式，由丁○○與己○○一
    問一答，錄影時間4分30秒，丁○○稱「我保證你會坐牢」，
    己○○答「是」，丁○○又稱「我一定會讓你坐牢」，己○○答「
    是」，之後丁○○詢問是否有對己○○暴力脅迫，己○○稱「沒有
    」，此有勘驗筆錄在卷可考（見本院卷第178至179頁），則
    被告丁○○於對告訴人己○○提問過程中不時施以言詞恫嚇，而
    告訴人己○○唯唯諾諾等情，即昭然若揭，告訴人己○○顯係被
    迫錄製系爭影片。參以卷附林新醫療社團法人林新醫院（下
    稱林新醫院）診斷證明書（見偵二卷第31頁）記載告訴人己○○之傷勢為「頭部其他部位鈍傷、腹壁挫傷、左側大腿擦傷
    」；林新醫院公文會簽單暨病歷（見本院卷第69至80頁）記
    載略以「病人入急診室要求驗傷，發現其顏面挫傷、牙齒疼
    痛、上腹部挫傷疼痛、左大腿挫傷」、「病人來診為頭部鈍
    傷，急性中樞輕度疼痛」，均核與告訴人己○○證述遭毆打部
    位相符，況衡諸常情，被告2人若無強制告訴人己○○行上開
    無義務之事之犯意，自毋須毆打告訴人己○○使之就範。綜上
    ，告訴人己○○所指，已有相當補強證據，即可採信。
(二)被告丁○○之辯護人雖另以：告訴人己○○接受警詢完畢後，相
    隔2個多小時才前往急診室驗傷，此2小時之間發生何事，其
    實不得而知云云，質疑上開診斷證明書、病歷之證明力，然
    並未具體指出有何其他原因造成上開傷勢，況告訴人己○○於
    警詢時即具體指訴其遭傷害之情節，其所指訴被毆打部位確
    與診斷證明書、病歷所載相符，且告訴人己○○已於本院審理
    時證稱其隔天報警做筆錄，警察有問發生什麼事，叫其要去
    驗傷，警察陪同其回去現場取走電話、電腦，之後伊去驗傷
    等語，已如上述，復證稱：從伊離開靖衡公司辦公室到隔天
    至林新醫院急診，這之間沒有因任何的事由導致身體受傷等
    語（見本院卷第162頁），參以告訴人己○○甫遭毆打、恫嚇
    、逼迫，可想而知其精神上受極大驚嚇，其離開靖衡公司後
    ，驚魂未定，尚須時間平復情緒，而未能立即前往醫院就診
    ，亦難謂與常情有悖，是辯護人上開主張尚不可採。被告丁○○之辯護人再以：若告訴人己○○確有遭毆打、脅迫，則問答
    流程應會預擬好，系爭影片理應呈現告訴人己○○自行流暢陳
    述，然系爭影片可見告訴人己○○尚有對被告丁○○提問反駁說
    明云云。然按刑法第304條第1項稱「強暴」者，乃以實力不
    法加諸他人之謂，惟不以直接施諸於他人為必要，即間接施
    之於物體而影響於他人者，亦屬之。且該所謂「強暴」，祗
    以所用之強暴手段足以妨害人行使權利，或足使他人行無義
    務之事為已足，並非以被害人之自由完全受其壓制為必要（
    最高法院111年度台上字第480號判決參照）。是被告2人對
    告訴人己○○使用毆打之強暴手段及以言詞恫嚇之脅迫手段，
    若已足使告訴人己○○接受提問、回答問題、配合錄製影片，
    即屬強制，自無庸完全壓制告訴人己○○至使其未敢有絲毫反
    駁、噤若寒蟬之地步，辯護人所指本有誤會。況被告2人於
    錄製系爭影片前既已先毆打告訴人己○○，之後被告丁○○開啟
    B電腦觀覽，且於向告訴人己○○提問過程中不時施以言詞恫
    嚇，而告訴人己○○唯唯諾諾等事實，業經本院認定如上，則
    告訴人己○○因被告2人之上開手段，自會對意思決定自由或
    意思活動自由形成一定壓制力，已屬強暴行為，造成告訴人
    己○○行使權利之妨害。再者，告訴人己○○案發當日僅是前往
    靖衡公司欲拿取電腦設備，並無事先與被告2人約定將從事
    何活動或討論事宜，而告訴人己○○與甲○○配偶發生婚外情甚
    至有親密行為等情事，純屬告訴人己○○之個人極度隱私領域
    ，被告戊○○更與告訴人己○○毫無瓜葛，則告訴人己○○若非受
    強暴、脅迫，又豈願其存放在網路雲端之親密行為影像遭被
    告2人觀覽，甚至向被告丁○○口頭逐一陳述、認諾？並在被
    告丁○○表示要讓告訴人己○○受刑事追訴執行後，仍只能附和
    被告丁○○。是告訴人己○○接受提問、回答問題、配合錄製影
    片，即係受被告2人毆打、恫嚇、逼迫後，出於無奈而為無
    誤，上開辯護主張即不可採。
(三)至證人即共同被告戊○○於本院審理時雖證稱：錄影之前丁○○
    、己○○一直都在1樓，拍攝影片過程伊坐在旁邊，沒見到丁○○出手打過己○○，伊不知道何人提議錄影，當天己○○講的內
    容就是一問一答，丁○○沒有逼迫，沒印象己○○有出示行動電
    話、筆記型電腦或平板電腦給他們看，沒印象行動電話有被
    重置，伊僅有了解他們在講外遇的事，其他事情伊就沒有多
    注意云云（見本院卷第111至116頁）。惟審酌告訴人己○○已
    對於上開時、地遭被告丁○○、戊○○為上開強暴、脅迫行為證
    述明確，且有上開證據可資補強，且被告戊○○於警詢時係供
    稱：丁○○與己○○一開始在靖衡公司2樓談事，伊在1樓辦公，
    後來2人下樓，講沒多久開始錄影云云（見偵二卷第46至47
    頁），與其上開證述被告丁○○、告訴人己○○一直在1樓乙節
    ，亦有齟齬，參以共同被告戊○○於本案否認犯罪，其為迴護
    自身免受訴追，以證人身份證述時，自會為有利於共犯即被
    告丁○○之證述。綜上，本院認共同被告戊○○上開於本院審理
    時之證述，無從作為有利於被告丁○○之認定。另證人庚○○於
    本院審理時雖證稱：伊有見過己○○與丁○○拍影片之事，當時
    伊在外面講電話，之後進辦公室時見到他們好像在談什麼嚴
    肅的事，伊待了一下，客人打電話來，伊就退出去外面講電
    話，自伊進入辦公室至退出來與客人講電話時，期間約頂多
    3至5分鐘，伊沒聽到任何異常聲音或罵人、摔東西聲音，在
    辦公室內沒見到任何人動手打己○○，伊在外面講電話就見到
    己○○走出去，公司鐵門是打開的，當時記得只有丁○○在，伊
    沒法記此事發生詳細日期云云（見本院卷第104至106頁、第
    108至109頁）。本院審酌被告戊○○確有參與本次犯行事實，
    業經認定如上，證人庚○○卻證稱當時僅目擊被告丁○○在場云
    云，顯與事實不符，已難採信。再者，其既證述進入靖衡公
    司辦公室僅歷時3至5分鐘即退出等語，而本次被告2人強取
    告訴人己○○之A手機重置，命告訴人己○○交付B電腦、C電腦
    及告知Google帳號密碼，解鎖登入網路雲端硬碟查看告訴人
    己○○與甲○○配偶之照片，又與告訴人己○○環繞茶几而坐，並
    持行動電話在旁錄影，以脅迫方式迫使告訴人己○○逐一回答
    與外遇對象各次發生性行為時間、地點、聯絡方式等行為，
    犯罪地皆在靖衡公司辦公室內，整個犯罪過程諒不可能短時
    間即可完成，則縱然證人庚○○身處靖衡公司辦公室內之時段
    未目擊被告2人有何對告訴人己○○為非法行為此節為真，充
    其量僅是其未適逢案發過程，尚不得據此推論被告2人無本
    次犯行。綜合上情，本院認證人蘇永泰上開證述，亦無從作
    為有利於被告丁○○、戊○○之認定。
(四)綜上論述，被告丁○○、戊○○所辯，均不足採，此部分事證明
    確，應依法論科。
二、有關犯罪事實欄二部分：
(一)訊據被告丁○○固坦認有於上開時間以其所有之行動電話傳送
    系爭影片及上開文字訊息予告訴人乙○○等情，惟矢口否認有
    何恐嚇犯行，辯稱：伊這樣做沒有為什麼，伊行為動機是伊
    幫己○○這麼多，結果己○○來伊這邊私底下搞這些事情，出了
    一大堆婁子，然後婚姻問題、外遇問題，全部弄到伊這邊來
    ，伊也有情緒，覺得說無償提供己○○資源，需要伊幫忙，伊
    有幫忙，然後搞這些婁子出來，伊看了也會不高興云云。經
    查，被告丁○○有於上開時間以其行動電話傳送系爭影片及上
    開文字訊息予告訴人乙○○等情，業據被告丁○○於警詢、偵訊
    及本院準備程序、審理時坦認（見偵一卷第17至19頁、第67
    頁、第108頁；偵二卷第37頁；本院卷第60頁、第177頁），
    核與證人即告訴人乙○○於偵訊證述情節（見偵一卷第66至67
    頁、第110頁）相符，且有翻拍丁○○行動電話與LINE暱稱「A
    my 小陸媽」通話畫面相片（見偵一卷第21至31頁、第85至8
    9頁）、翻拍乙○○行動電話與LINE暱稱「R9靖衡汽車」通話
    畫面相片（見偵一卷第37至45頁）在卷可參，是上開情節，
    可認為真實。
(二)被告丁○○雖以前詞置辯，然查：
　1.按刑法上所謂恐嚇，祇須行為人以足以使人心生畏怖之情事
    告知他人即為已足，其通知危害之方法並無限制，凡一切以
    直接之言語、舉動，或其他足使被害人理解其意義之方法或
    暗示其如不從將加危害，而使被害人心生畏怖者，均應包括
    在內。而該言語或舉動是否足以使他人生畏怖心，應依社會
    一般觀念衡量之，如行為人之言語、舉動，依社會一般觀念
    ，均認係惡害之通知，而足以使人生畏怖心時，即可認屬恐
    嚇（最高法院73年度台上字第1933號、84年度台上字第813
    號號判決意旨參照）。是以刑法第305條之恐嚇危害安全罪
    所保護法益，係個人免於恐懼之意思決定自由，如本於社會
    客觀經驗法則觀之，行為人所為之加害法益事項通知足以使
    受通知者心生畏懼，即該當恐嚇危安行為，而不以客觀上是
    否發生危害為構成要件，亦不以行為人真有加害之意為必要
    。告訴人乙○○於偵訊證稱：被告在LINE內一直講伊公司名字
    ，因為知道伊很重視公司名聲，希望伊能夠為因為公司去跟
    他談點什麼等語（見偵一卷第66至67頁）。又衡諸一般社會
    通念，被告傳送文字訊息「1.我們相關新聞稿已經擬稿完畢
    。2.貴公司陸暘國際大公子以有婦之夫身分與人妻外遇，所
    有相關事證包含影片已經提供給所有媒體相關人員。3.誠摯
    的恭喜貴公司明天可以上各大新聞社會版面」，顯係揚言欲
    將涉及告訴人乙○○之子即告訴人己○○名譽之情感外遇事件，
    連結告訴人乙○○所經營公司而訴諸媒體，已確足使一般人聽
    聞後擔憂損及公司商譽而心生畏懼，而告訴人乙○○接收訊息
    後亦確有恐懼傷及公司商譽，業據其證述明確如前，是上揭
    文字訊息確屬加害他人名譽之惡害通知無訛。
　2.再者，依上開文字訊息，可明顯看到被告丁○○以告訴人己○○
    個人情感外遇事件與告訴人乙○○所經營公司做連結，且被告
    丁○○同時一併傳送「我們無償提供上班地點，與其公司之登
    記，一切是由貴公司千萬拜託我們答應他的要求，租約等相
    關證明文件均有本人簽字蓋章完成。足可證明貴公子之不倫
    行為一切早有預謀」、「當時貴公子仍是貴公司名下員工」
    、「顯然閣下對事情始末從頭到尾非常清楚，莫非是想包庇
    貴公子相關不倫行為」等文字訊息予告訴人乙○○（見偵一卷
    第89頁），顯非為告誡告訴人乙○○約束管教告訴人己○○，更
    無助於修復填補告訴人己○○及其配偶間之感情，被告丁○○刻
    意傳送上開訊息予告訴人乙○○，並使告訴人乙○○心生畏懼，
    被告丁○○主觀上確具恐嚇危害安全故意甚明。　
(三)綜上論述，被告丁○○所辯，殊不足採，此部分事證明確，應
    依法論科。　　
叁、論罪科刑之理由：　　
一、按刑法第305條恐嚇危害安全罪，係指單純以將來加害生命
    、身體、自由、名譽、財產之事，恐嚇他人致生危害於安全
    者而言，如對於他人之生命、身體等，以現實之強暴、脅迫
    手段加以危害要挾，使人行無義務之事或妨害人行使權利，
    應構成刑法第304條強制罪，縱有恐嚇行為，亦僅屬犯強制
    罪之手段，無更論以恐嚇危害安全罪之餘地（最高法院84年
    度台非字第194號判決意旨參照）。核被告丁○○、戊○○如犯
    罪事實欄一所為，均係犯刑法第277條第1項之傷害罪、同法
    第304條第1項之強制罪，被告2人以言詞恫嚇告訴人己○○，
    無非在脅迫告訴人己○○就範、交付行動電話、電腦以供查看
    及配合錄製系爭影片，應屬強制行為之手段，縱此手段使告
    訴人己○○心生畏懼，仍不另論以恐嚇危害安全罪，起訴意旨
    認被告丁○○應另論以恐嚇危害安全罪，與強制、傷害罪嫌分
    論併罰云云，顯有誤會。另核被告丁○○如犯罪事實欄二所為
    ，係犯刑法第305條之恐嚇危害安全罪。
二、被告2人如犯罪事實欄一所為，於密接時間、在同一地點，
    以毆打、強暴手段取走A手機予以重置，復命告訴人己○○交
    付B電腦、C電腦及告知Google帳號密碼，解鎖電腦，登入網
    路雲端查看告訴人己○○與甲○○之配偶之照片，又與告訴人己○○環繞茶几而坐，迫使告訴人己○○接受提問、回答問題、配
    合錄製系爭影片，就各該傷害、強制告訴人己○○之各舉動，
    依一般社會觀念，在時間差距上，難以強行分開，在刑法評
    價上，以視為數個舉動接續施行，均屬接續犯，各應為包括
    一行為予以評價。又被告2人所為傷害及強制告訴人己○○之
    犯行，係出於同一衝突事件，基於同一之目的，且強制、毆
    打傷害之過程，具有時間及空間上之重疊關係，依一般社會
    通念，無從予以切割而為評價，為想像競合犯，應依刑法第
    55條規定從一重傷害罪處斷。起訴意旨認應分論併罰云云，
    即有誤會。　　
三、被告2人就犯罪事實欄一之犯行，有犯意聯絡及行為分擔，
    為共同正犯。
四、被告丁○○所犯上開2罪，犯意個別，行為互殊，應予分論併
    罰。　　
五、本案起訴意旨認被告丁○○受有期徒刑之執行完畢後，5年內
    故意再犯本件有期徒刑以上之罪，為累犯，請加重其刑等語
    。查被告丁○○前因傷害案件，經臺灣高等法院臺中分院以10
    8年度上易字第800號判決判處有期徒刑2月確定（下稱前案
    ），於108年12月17日以易科罰金執行完畢乙節，有臺灣高等
    法院被告前案紀錄表在卷可按，且為被告丁○○於本院審理時
    所承認（見本院卷第182頁）。被告丁○○於受有期徒刑執行
    完畢後5年內，故意再犯本案有期徒刑以上之2罪，均為累犯
    ，觀諸被告丁○○之前案與本案同為故意犯罪，並屬肢體或口
    語暴力犯罪，參以其於前案有期徒刑執行完畢後，理應產生
    警惕作用，自我反省、要求，然未及1年即再犯本案，足見
    有其特別惡性，前案之徒刑執行未能收得明顯之預防、教化
    之效，其刑罰反應力薄弱，且如加重其法定最低本刑，尚與
    其本案之罪責相當，並無所受之刑罰超過其所應負擔之罪責
    ，其人身自由並無因此遭受過苛之侵害，自無司法院釋字第
    775號解釋意旨所示牴觸比例原則、罪刑不相當之情形存在
    ，爰依上開規定，就被告丁○○本件所犯加重其刑（依刑事裁
    判書類簡化原則，判決主文不記載累犯）。
六、爰審酌：⑴被告丁○○、戊○○明知其等與告訴人己○○婚姻或外
    遇事件並無任何干係，竟藉勢藉端欺凌告訴人己○○，恣意訴
    諸暴力而對告訴人己○○為前開傷害、強制等犯行，造成告訴
    人己○○受有前揭傷害，對於社會治安亦有危害，應予非難；
    ⑵被告丁○○無端恐嚇告訴人乙○○，對告訴人乙○○精神造成侵
    害，亦殊值非難；⑶被告2人犯後猶飾詞否認全部犯行，尚無
    悔意；⑷被告戊○○前無犯罪紀錄，有其臺灣高等法院被告前
    案紀錄表在卷可考；⑸被告2人於本院審理時自陳學歷、家庭
    成員、生活狀況（見本院卷第182頁）等一切情狀及檢察官
    求刑意見，就被告丁○○所為，分別量處如主文第1項所示之
    刑及諭知易科罰金之折算標準；就被告戊○○所為，量處如主
    文第2項所示之刑及諭知易科罰金之折算標準。
七、沒收部分：被告丁○○傳送系爭影片、恐嚇文字訊息予告訴人
    乙○○所使用行動電話1具，經被告丁○○於本院準備程序供稱
    係其購置所有等語（見本院卷第60頁），屬被告丁○○所有供
    犯罪事實欄二犯罪所用之物，依刑法第38條第2項前段、第4
    項規定，宣告沒收，於全部或一部不能沒收或不宜執行沒收
    時，追徵其價額。
八、不另為無罪諭知部分：
(一)起訴意旨另略以：被告丁○○於強制告訴人己○○配合錄製系爭
    影片前，尚有「取出球棒，將手推車推向告訴人己○○身旁，
    以『不配合的就會很難看』、『有沒有哪裡是適合棄屍的地點』
    等語恐嚇告訴人己○○，致告訴人己○○心生畏懼」；被告丁○○
    、戊○○於本件強制犯行最後，尚有「命告訴人己○○簽署2份
    切結書，內容分別為『己○○與其妻離婚之原因歸咎於己○○』、
    『己○○如以離婚協議過程錄下之影片提告，即需賠償丁○○』，
    使其行無義務之事」等情，認此部分尚涉犯刑法第304條第1
    項之強制罪嫌等語。
(二)按犯罪事實應依證據認定之，無證據不得認定犯罪事實；不能證明被告犯罪者應諭知無罪之判決，刑事訴訟法第154條第2項、第301條第1項分別定有明文。又按刑事訴訟法第161條第1項規定：檢察官就被告犯罪事實，應負舉證責任，並指出證明之方法。因此，檢察官對於起訴之犯罪事實，應負提出證據及說服之實質舉證責任。倘其所提出之證據，不足為被告有罪之積極證明，或其指出證明之方法，無從說服法院以形成被告有罪之心證，基於無罪推定之原則，自應為被告無罪判決之諭知（最高法院92年度台上字第128號判例參照）。再告訴人之告訴，係以使被告受刑事訴追為目的，是其陳述是否與事實相符，仍應調查其他證據以資審認，即藉由補強證據之存在，以增強或擔保告訴人陳述之證明力（最高法院87年度台上字第2176號判決意旨參照）。
(三)經查，起訴意旨認被告2人涉有上開強制犯行，無非以告訴
    人己○○於警詢、偵訊之證述為據。惟證人即告訴人己○○於警
    詢時所為陳述，並無證據能力，已如上述，且告訴人己○○於
    偵訊證述及本院審理時證述，均未提及有何被告丁○○取出球
    棒，將手推車推向其身旁，並以「不配合的就會很難看」、
    「有沒有哪裡是適合棄屍的地點」等語恫嚇之情節（見偵一
    卷第106至110頁；本院卷第143至166頁）。又告訴人己○○於
    偵查中雖證稱：當下還有請伊簽下1份切結書，內容是如果
    伊將錄音檔有關被丁○○不利的部分提告，要伊賠償。切結書
    有2份，1份內容是伊和太太離婚是伊的問題，另1份是伊如
    果要拿錄音去提告，伊要賠償丁○○等語（見偵一卷第107頁
    、第110頁）；於本院審理時雖證稱：拍攝系爭影片後，丁○○有叫伊簽切結書，說如果告他們或是怎樣子對他們不利，
    需要賠他們多少錢等語（見本院卷第147頁）。然關於被告2
    人有無於上揭時、地強制告訴人己○○簽署切結書乙節，卷內
    僅有上開告訴人己○○證述，尚無其他補強證據可予佐證。又
    訊據被告丁○○、戊○○均否認有何上揭起訴意旨所指強制犯行
    ，且被告丁○○堅稱：從頭到尾就只有簽離婚協議書，不記得
    有切結書這種東西等語（見本院卷第60頁、第178頁），是
    尚難僅憑告訴人己○○之單一指訴逕認被告2人有此部分起訴
    意旨所指之犯行。
(四)從而，本院尚難由卷證資料確信被告2人有上開起訴意旨所
    指犯行，自亦難認定被告2人就此部分構成強制罪，原應就
    此部分諭知被告2人無罪之判決。惟被告2人此部分若成立犯
    罪，與前揭經論罪科刑部分，為接續犯之實質上一罪關係，
    本院爰不另為無罪之諭知，併此敘明。
據上論斷，應依刑事訴訟法第299條第1項前段，刑法第28條、第
277條第1項、第304條第1項、第305條、第55條、第47條第1項、
第41條第1項前段、第38條第2項前段、第4項，刑法施行法第1條
之1第1項，判決如主文。　　　
本案經檢察官鄭仙杏提起公訴，檢察官丙○○到庭執行職務。
中　　華　　民　　國     111　　年　　9　　月    6　　日
                  刑事第十三庭  審判長法  官  李宜娟
　　　　　　　　　
　　　　　　　　　                    法  官  洪瑞隆
　　　　　　　　　
　　　　　　　　　                    法  官  林德鑫
以上正本證明與原本無異。
如不服本判決應於收受送達後20日內向本院提出上訴書狀，並應
敘述具體理由；其未敘述上訴之理由者，應於上訴期間屆滿後20
日內向本院補提理由書（均須按他造當事人之人數附繕本）「切
勿逕送上級法院」。
告訴人或被害人如不服判決，應備理由具狀向檢察官請求上訴，
上訴期間之計算，以檢察官收受判決正本之日起算。
                                      書記官  高郁婷
中　　華　　民　　國　   111  　年　　9    月　　6　　日
附錄本案論罪科刑法條全文
中華民國刑法第277條
傷害人之身體或健康者，處五年以下有期徒刑、拘役或五十萬元
以下罰金。
犯前項之罪，因而致人於死者，處無期徒刑或七年以上有期徒刑
；致重傷者，處三年以上十年以下有期徒刑。
中華民國刑法第305條
以加害生命、身體、自由、名譽、財產之事恐嚇他人，致生危害
於安全者，處二年以下有期徒刑、拘役或九千元以下罰金。